臺灣臺南地方法院刑事判決
110年度交易字第325號
公  訴  人  臺灣臺南地方檢察署檢察官
被      告  曾淑惠



上列被告因公共危險案件，經檢察官提起公訴（110年度偵字第3
758號、110年度偵字第2390號），嗣被告於本院準備程序中就被
訴事實為有罪之陳述，經本院合議庭裁定由受命法官獨任進行簡
式審判程序，判決如下：
        主  文
曾淑惠駕駛動力交通工具而血液中酒精濃度達百分之零點零五以
上，處有期徒刑伍月，如易科罰金，以新臺幣壹仟元折算壹日；
又駕駛動力交通工具而吐氣所含酒精濃度達每公升零點二五毫克
以上，處有期徒刑陸月，如易科罰金，以新臺幣壹仟元折算壹日
。應執行有期徒刑拾月，如易科罰金，以新臺幣壹仟元折算壹日
。
        犯罪事實及理由
一、程序部分：
    本案被告曾淑惠所犯係死刑、無期徒刑或最輕本刑為3年以
    上有期徒刑以外之罪，亦非屬高等法院管轄第一審案件之罪
    ，其於本院準備程序中就被訴事實為有罪之陳述，經本院告
    知簡式審判程序之旨，並聽取檢察官及被告之意見後，依刑
    事訴訟法第273條之1第1項之規定，裁定行簡式審判程序，
    是依刑事訴訟法第273條之2規定，本件之證據調查，不受同
    法第159條第1項、第161條之2、第161條之3、第163條之1及
    第164條至第170條所規定證據能力認定及調查方式之限制，
    並得依同法第310條之2準用第454條之規定製作略式判決書
    ，合先敘明。
二、本案犯罪事實及證據，除犯罪事實欄㈠第3行「於同日14時
    許」應更正為「於同日下午2時至3時之間某時」，犯罪事實
    欄㈡第5行「經警攔查」補充為「因行車搖晃不穩為警盤查
    」；證據補充「車牌號碼000-000號車輛詳細資料報表1份」
    外，其餘均引用檢察官起訴書之記載（如附件）。
三、核被告曾淑惠犯罪事實欄㈠所為，係犯刑法第185條之3第1
    項第1款駕駛動力交通工具而血液中酒精濃度達百分之0.05
    以上之罪；犯罪事實欄㈡所為，係犯同法第185條之3第1項
    第1款駕駛動力交通工具而吐氣所含酒精濃度達每公升0.25
    毫克以上之罪。被告所犯上開2罪，犯意各別，行為互殊，
    應分論併罰。
四、爰審酌酒後不應駕車之觀念，多年來已透過學校教育、政府
    宣導及各類媒體廣為傳達各界周知，且被告曾因不能安全駕
    駛案件，經本院以109年度交簡字第2727號判決處有期徒刑3
    月，緩刑2年確定（下稱前案），有臺灣高等法院被告前案
    紀錄表1份在卷可查（本院卷第42頁），被告理應對於酒後
    不得駕車及酒醉駕車行為之危險性，均知之甚詳，竟不思警
    惕，猶漠視自身安危、罔顧公眾道路通行之安全，就犯罪事
    實欄㈠部分，於飲酒後騎乘普通重型機車行駛於市區道路上
    ，其血液中酒精濃度達131mg／dL（換算吐氣所含酒精濃度達
    每公升0.655毫克），復因不勝酒力自撞路樹倒地；就犯罪
    事實欄㈡部分，於飲酒後騎乘普通重型機車行駛於臺1線公
    路，其吐氣酒精濃度達每公升0.70毫克，其所為對公眾交通
    往來顯已造成高度危險，實應予非難；復考量被告各次犯罪
    動機、目的，以及被告於前案緩刑期間內，距該次酒駕犯行
    僅間隔數月即再犯本案犯罪事實欄㈠犯行，並於數月後再犯
    本案犯罪事實欄㈡犯行，主觀上惡性非低；並思及被告犯後
    均坦承犯行，態度尚可，兼衡其患有糖尿病、高血壓、高血
    脂、痛風之身體狀況（此有被告提出之陳清煌診所110年5月
    5日診斷證明書1份附卷可參【本院卷第39頁】），暨其自述
    所受教育程度為國中肄業、已婚、有2名成年子女、現無業
    之智識程度及家庭經濟生活狀況（本院卷第36頁）等一切情
    狀，分別量處如主文所示之刑，並合併定其應執行刑如主文
    所示，併諭知易科罰金之折算標準。
據上論斷，應依刑事訴訟法第273條之1第1項、第299條第1項前
段、第310條之2、第454條第2項，刑法第185條之3第1項第1款、
第41條第1項前段、第8項、第51條第5款，刑法施行法第1條之1
第1項，判決如主文。
本案經檢察官李佳潔提起公訴，檢察官吳坤城到庭執行職務。
中　　華　　民　　國　　110 　年　　5 　　月　　21　　日
                  刑事第六庭    法　官  吳彥慧
以上正本證明與原本無異。
如不服本判決應於收受本判決後20日內向本院提出上訴書狀，並
應敘述具體理由。其未敘述上訴理由者，應於上訴期間屆滿後20
日內向本院補提理由書狀（均須按他造當事人之人數附繕本）「
切勿逕送上級法院」。 
　　　　　　　　　　　　　　　　書記官  張儷瓊
中　　華　　民　　國　　110 　年　　5 　　月　　21　　日
附錄本案論罪科刑法條：
中華民國刑法第185條之3
駕駛動力交通工具而有下列情形之一者，處2年以下有期徒刑，
得併科20萬元以下罰金：
一、吐氣所含酒精濃度達每公升零點二五毫克或血液中酒精濃度
    達百分之零點零五以上。
二、有前款以外之其他情事足認服用酒類或其他相類之物，致不
    能安全駕駛。
三、服用毒品、麻醉藥品或其他相類之物，致不能安全駕駛。
因而致人於死者，處3年以上10年以下有期徒刑；致重傷者，處1
年以上7年以下有期徒刑。
曾犯本條或陸海空軍刑法第54條之罪，經有罪判決確定或經緩起
訴處分確定，於五年內再犯第1項之罪因而致人於死者，處無期
徒刑或5年以上有期徒刑；致重傷者，處3年以上10年以下有期徒
刑。
附件：
臺灣臺南地方檢察署檢察官起訴書
                                     110年度偵字第3758號
                                     110年度偵字第2390號
　　被　　　告　曾淑惠　女　58歲（民國00年0月00日生）
　　　　　　　　　　　　住○○市○○區○○里○○○村00號
　　　　　　　　　　　　居臺南市○○區○○路00○00號
　　　　　　　　　　　　國民身分證統一編號：Z000000000號
上列被告因公共危險案件，已經偵查終結，認應提起公訴，茲將
犯罪事實及證據並所犯法條分敘如下：
　　　　犯罪事實
一、曾淑惠明知服用酒類物品致吐氣所含酒精濃度達每公升0.25
    毫克以上者，不得駕駛動力交通工具，仍分別於下列時、地
    為下列行為：
(一)民國109年10月29日14時許，在臺南市善化區朋友住處飲用
    保力達藥酒若干後，基於服用酒類後不能安全駕駛動力交通
    工具而駕駛之犯意，於同日14時許，騎乘車牌號碼000-000
    號普通重型機車離開。嗣於同日15時50分，行經臺南市○○區
    ○○里○○○000號旁，因不勝酒力而失控擦撞路樹自摔。經警據
    報到場處理，並由衛福部臺南醫院新化分院對其抽血檢測，
    測得其血液酒精濃度為131mg/dl，換算吐氣酒精濃度為每公
    升0.655毫克，始悉上情。
(二)復於110年1月29日20時許，在臺南市官田區朋友住處飲用保
    力達藥酒及啤酒各1瓶後，基於服用酒類後不能安全駕駛動
    力交通工具而駕駛之犯意，於翌日(30日)0時許，騎乘車牌
    號碼000-000號普通重型機車離開。嗣於30日0時40分，行經
    臺南市官田區臺一線公路南下309公里處，經警攔查，並於3
    0日1時9分對其進行酒測，測得其吐氣所含酒精濃度達每公
    升0.70毫克，始悉上情。
二、案經臺南市政府警察局善化分局、麻豆分局報告偵辦。
　　　　證據並所犯法條
一、上揭犯罪事實，業據被告曾淑惠於警詢及本署偵查中均坦承
    不諱，並有道路交通事故現場圖、道路交通事故調查報告表
    (一)(二)、酒精濃度抽血檢測值與呼氣濃度值換算公式表、
    呼氣酒精測試器檢定合格證書、酒精測定紀錄表、衛服部臺
    南新化分院急診生化檢驗檢驗結果各1份、臺南市政府警察
    局舉發違反道路交通管理事件通知單2紙、現場照片10張在
    卷可資佐證，足認被告之自白與事實相符。本案事證明確，
    被告犯嫌應堪認定。
二、核被告犯罪事實一(一)(二)所為，均係犯刑法第185條之3 
    第1項第1款之服用酒類不能安全駕駛動力交通工具而駕駛罪
    嫌。其所犯上開各罪間，犯意個別，行為互殊，請予分論併
    罰。
三、依刑事訴訟法第251條第1項提起公訴。
　　此　致
臺灣臺南地方法院
中　　華　　民　　國　 110　　年　　3　　月　　12 　　日
　　　　　　　　　　　　　　　檢察官  李佳潔
本件證明與原本無異
中　　華　　民　　國　 110　　年　　3 　　月　　24　　日
                              書記官  李姵穎
附錄所犯法條:
中華民國刑法第185條之3
駕駛動力交通工具而有下列情形之一者，處 2 年以下有期徒刑
，得併科 20 萬元以下罰金：
一、吐氣所含酒精濃度達每公升零點二五毫克或血液中酒精濃度
    達百分之零點零五以上。
二、有前款以外之其他情事足認服用酒類或其他相類之物，致不
    能安全駕駛。
三、服用毒品、麻醉藥品或其他相類之物，致不能安全駕駛。
因而致人於死者，處 3 年以上 10 年以下有期徒刑；致重傷者
，處 1 年以上 7 年以下有期徒刑。
曾犯本條或陸海空軍刑法第 54 條之罪，經有罪判決確定或經緩
起訴處分確定，於五年內再犯第 1 項之罪因而致人於死者，處
無期徒刑或 5 年以上有期徒刑；致重傷者，處 3 年以上 10 年
以下有期徒刑。